---
title: "BÁO CÁO PHÂN TÍCH CHỈ SỐ SỨC KHỎE TOÀN CẦU"
subtitle: "Phân tích dữ liệu từ WHO Global Health Observatory"
author: 
  - "Nhóm 3"
  - "Môn: Khoa Học Dữ Liệu"
date: "2025-03-26"
output:
  word_document:
    toc: true
    toc_depth: 3
    number_sections: true
  pdf_document:
    toc: true
    toc_depth: 3
    number_sections: true
  html_document:
    toc: true
    toc_depth: 3
    number_sections: true
    toc_float: true
---

```{r setup, include=FALSE}
knitr::opts_chunk$set(
  echo = FALSE,
  warning = FALSE,
  message = FALSE,
  fig.align = 'center',
  fig.width = 10,
  fig.height = 6,
  out.width = '90%'
)

library(kableExtra)
```
---


# Cài đặt và load các package cần thiết
```{r}
if (!require("pacman")) install.packages("pacman")
pacman::p_load(
  tidyverse,     # Thao tác dữ liệu
  janitor,       # Làm sạch dữ liệu
  httr,          # Truy vấn API
  jsonlite,      # Xử lý JSON
  skimr,         # Thống kê mô tả
  ggplot2,       # Trực quan hóa
  patchwork,     # Ghép nhiều plot
  broom,         # Tidy statistical outputs
  reshape2,      # Chuyển đổi dữ liệu
  glue,          # Nối chuỗi
  car,           # Kiểm định Levene
  rgho,          # Truy xuất dữ liệu WHO
  data.table,    # Xử lý dữ liệu lớn
  furrr          # Xử lý song song
)

# Cấu hình xử lý song song
plan(multisession)

# Ánh xạ tên hiển thị cho các chỉ số
indicator_names <- c(
  "Maternal_mortality" = "Tỷ lệ tử vong mẹ",
  "Under5_mortality" = "Tỷ lệ tử vong trẻ em dưới 5 tuổi ",
  "Infectious_disease" = "Tỷ lệ mắc các bệnh truyền nhiễm ",
  "Health_service" = "Tiếp cận dịch vụ y tế "
)

# Sử dụng các mã chỉ số cố định từ WHO với phương án dự phòng
indicators <- list(
  "Maternal_mortality" = c("MDG_0000000026", "MDG_0000000026"),      # Primary + backup
  "Under5_mortality" = c("MDG_0000000007", "MDG_0000000007"),        # Primary + backup
  "Infectious_disease" = c("UHC_SCL_INFECT", "SDG_03_20", "MDG_0000000017"),           # Primary + backup
  "Health_service" = c("IHRSPAR_CAPACITY09", "UHC_INDEX_REPORTED")   # Primary + backup
)
```
# 1. GIỚI THIỆU ----

## 1.1 Bối cảnh nghiên cứu ----
```{r}
cat("### 1.1 Bối cảnh nghiên cứu\n")
cat("Trong bối cảnh toàn cầu hóa và sự phát triển nhanh chóng của hệ thống y tế, việc phân tích các chỉ số sức khỏe là vô cùng quan trọng. Báo cáo này tập trung vào việc phân tích các chỉ số then chốt từ Tổ Chức Y Tế Thế Giới (WHO) nhằm cung cấp cái nhìn toàn diện về tình trạng sức khỏe toàn cầu, đặc biệt tập trung vào các Mục tiêu Phát triển Bền vững (SDGs) liên quan đến y tế.\n\n")
```
## 1.2 Mục tiêu nghiên cứu ----
```{r}
cat("### 1.2 Mục tiêu nghiên cứu\n")
cat("Các mục tiêu cụ thể của báo cáo bao gồm:\n\n")

objectives <- c(
  "Phân tích xu hướng các chỉ số sức khỏe quan trọng theo thời gian",
  "So sánh và đánh giá sự khác biệt giữa các khu vực địa lý",
  "Xác định mối tương quan giữa các chỉ số sức khỏe",
  "Xây dựng dashboard tương tác để trực quan hóa dữ liệu"
)

cat(paste("-", objectives, collapse = "\n"), "\n\n")
```
## 1.3 Các chỉ số nghiên cứu ----
```{r}
cat("### 1.3 Các chỉ số nghiên cứu\n")
cat("Nghiên cứu tập trung vào 4 nhóm chỉ số quan trọng:\n\n")

indicators <- data.frame(
  Tên_chỉ_số = c(
    "Tỷ lệ tử vong mẹ",
    "Tỷ lệ tử vong trẻ em dưới 5 tuổi", 
    "Tỷ lệ mắc các bệnh truyền nhiễm: bệnh lao",
    "Tiếp cận dịch vụ y tế "
  ),
  Mã_chỉ_số = c(
    "Maternal Mortality Ratio",
    "Under-five Mortality Rate",
    "Infectious disease prevalence: tuberculosis",
    "Health service coverage"
  )
)

print(knitr::kable(indicators, col.names = c("Tên chỉ số", "Mã chỉ số (tiếng Anh)")))
cat("\n")
```
# 2. PHƯƠNG PHÁP NGHIÊN CỨU ----

## 2.1 Nguồn dữ liệu ----
```{r}
cat("### 2.1 Nguồn dữ liệu\n")
cat("Dữ liệu được truy xuất từ WHO Global Health Observatory (GHO) API thông qua gói `rgho` trong R, bao gồm các chỉ số SDG liên quan đến sức khỏe.\n\n")

# Code để truy xuất dữ liệu từ WHO API
cat("```{r}\n")
cat("# Cài đặt gói cần thiết\n")
cat("if (!require(\"pacman\")) install.packages(\"pacman\")\n")
cat("pacman::p_load(tidyverse, rgho, httr, jsonlite, janitor)\n\n")

cat("# Hàm lấy mã chỉ số từ WHO API\n")
cat('get_who_indicator_code <- function(keyword) {\n')
cat('  url <- "https://ghoapi.azureedge.net/api/Indicator"\n')
cat('  response <- GET(url)\n')
cat('  if (status_code(response) != 200) {\n')
cat('    message("❌ Lỗi không lấy được danh sách chỉ số từ WHO API")\n')
cat('    return(NULL)\n')
cat('  }\n')
cat('  data <- content(response, "text", encoding = "UTF-8") %>%\n')
cat('    fromJSON() %>%\n')
cat('    .$value\n')
cat('  result <- data %>% filter(str_detect(IndicatorName, regex(keyword, ignore_case = TRUE)))\n')
cat('  if (nrow(result) == 0) {\n')
cat('    message(paste("⚠️ Không tìm thấy chỉ số nào chứa từ khóa:", keyword))\n')
cat('    return(NULL)\n')
cat('  }\n')
cat('  return(result)\n')
cat('}\n\n')

cat("# Lấy mã các chỉ số nghiên cứu\n")
cat('maternal_code <- get_who_indicator_code("maternal mortality ratio")\n')
cat('under5_code <- get_who_indicator_code("under-five mortality rate")\n')
cat('infectious_tb_code <- get_who_indicator_code("tuberculosis")\n')
cat('health_service_code <- get_who_indicator_code("health coverage")\n')

cat("# Tạo danh sách các chỉ số\n")
cat('indicators <- list(\n')
cat('  "Maternal_mortality" = ifelse(!is.null(maternal_code), maternal_code$IndicatorCode[1], NA),\n')
cat('  "Under5_mortality"   = ifelse(!is.null(under5_code), under5_code$IndicatorCode[1], NA),\n')
cat('   "Infectious_tuberculosis_disease"       = ifelse(!is.null(infectious_tb_code), infectious_tb_code$IndicatorCode[1], NA),\n')
cat('  "Health_service"       = ifelse(!is.null(uhc_code), uhc_code$IndicatorCode[1], NA)\n')
cat(')\n\n')

cat('print(indicators)\n')
cat("```\n\n")
```
## 2.2 Công cụ phân tích ----
```{r}
cat("### 2.2 Công cụ phân tích\n")

tools <- data.frame(
  Công_cụ = c(
    "Ngôn ngữ R với các gói chính",
    "Phần mềm phát triển",
    "Hệ thống quản lý mã nguồn"
  ),
  Chi_tiết = c(
    "tidyverse, rgho, ggplot2, shiny, patchwork, skimr, janitor",
    "RStudio",
    "Git và GitHub/GitLab"
  )
)

print(knitr::kable(tools, col.names = c("Công cụ", "Chi tiết")))
cat("\n")

# Code cài đặt các gói cần thiết
cat("```{r}\n")
cat("# Cài đặt và load các gói cần thiết\n")
cat('if (!require("pacman")) install.packages("pacman")\n')
cat('pacman::p_load(\n')
cat('  tidyverse,    # Xử lý và phân tích dữ liệu\n')
cat('  rgho,         # Truy xuất dữ liệu WHO GHO\n')
cat('  ggplot2,      # Trực quan hóa dữ liệu\n')
cat('  shiny,        # Xây dựng dashboard\n')
cat('  patchwork,    # Kết hợp nhiều biểu đồ\n')
cat('  skimr,        # Thống kê mô tả\n')
cat('  janitor,      # Làm sạch dữ liệu\n')
cat('  httr,         # Gọi API\n')
cat('  jsonlite      # Xử lý JSON\n')
cat(')\n')
cat("```\n\n")

# Code khởi tạo dự án với Git
cat("```{bash}\n")
cat("# Khởi tạo repository Git\n")
cat('git init\n')
cat('git add .\n')
cat('git commit -m "Initial commit"\n')
cat("# Kết nối với remote repository (GitHub/GitLab)\n")
cat('git remote add origin <remote_repository_url>\n')
cat('git push -u origin master\n')
cat("```\n")
```
# 3. Quy trình phân tích
## 3.1. Lấy dữ liệu từ WHO API
```{r}
# 3.1.1. Hàm lấy dữ liệu được cải tiến
get_who_data_enhanced <- function(indicator_codes, max_retries = 3) {
  result <- NULL
  
  for (code in indicator_codes) {
    if (is.na(code)) next
    
    retry_count <- 0
    while (retry_count < max_retries && is.null(result)) {
      tryCatch({
        url <- paste0("https://ghoapi.azureedge.net/api/", code)
        response <- GET(url, timeout(30))
        
        if (status_code(response) == 200) {
          json_data <- content(response, "text", encoding = "UTF-8") %>% 
            fromJSON()
          
          if ("value" %in% names(json_data) && nrow(json_data$value) > 0) {
            result <- json_data$value %>%
              as_tibble() %>%
              clean_names() %>%
              select(
                country = spatial_dim,
                year = time_dim,
                value = numeric_value,
                region = parent_location
              ) %>%
              mutate(
                year = as.integer(year),
                value = as.numeric(value),
                indicator = code
              )
            message("✅ Thành công với mã: ", code)
          }
        }
      }, error = function(e) {
        message("❌ Lỗi với mã ", code, ": ", e$message)
      })
      retry_count <- retry_count + 1
      if (is.null(result)) Sys.sleep(1)
    }
    
    if (!is.null(result)) break
  }
  return(result)
}

# 3.1.2. Lấy dữ liệu song song
message("⏳ Đang lấy dữ liệu từ WHO API...")

who_data <- future_map(names(indicators), ~{
  message("\n📥 Đang xử lý: ", .x)
  data <- get_who_data_enhanced(indicators[[.x]])
  
  if (!is.null(data)) {
    data %>% mutate(indicator_name = .x)
  } else {
    message("🚨 Không thể lấy dữ liệu cho ", .x)
    NULL
  }
}, .progress = TRUE) %>% 
  set_names(names(indicators)) %>% 
  compact()

# 3.1.3. Kiểm tra và báo cáo kết quả
message("\n==== KẾT QUẢ TỔNG HỢP ====")

if (length(who_data) > 0) {
  who_dt <- who_data %>% 
    map(~ as.data.table(.x)) %>% 
    rbindlist(fill = TRUE)
  
  summary_report <- who_dt[, .(
    Số_bản_ghi = .N,
    Năm_bắt_đầu = min(year, na.rm = TRUE),
    Năm_kết_thúc = max(year, na.rm = TRUE),
    Số_quốc_gia = uniqueN(country, na.rm = TRUE),
    Giá_trị_TB = round(mean(value, na.rm = TRUE), 2)
  ), by = .(indicator_name)]
  
  print(kable(summary_report, 
              col.names = c("Chỉ số", "Số bản ghi", "Năm bắt đầu", 
                           "Năm kết thúc", "Số quốc gia", "Giá trị TB"),
              align = c("l", "r", "r", "r", "r", "r")) %>%
          kable_styling(bootstrap_options = c("striped", "hover")))
  
  # Phần kiểm tra dữ liệu thiếu ĐÃ ĐƯỢC SỬA
  missing_indicators <- setdiff(names(indicators), names(who_data))
  if (length(missing_indicators) > 0) {
    message("\n⚠️ Các chỉ số không có dữ liệu: ", paste(missing_indicators, collapse = ", "))
    
    message("\n🔍 Gợi ý mã thay thế từ GHO:")
    gho_codes <- rgho::get_gho_codes()
    for (ind in missing_indicators) {
      message("\nTìm kiếm mã cho: ", ind)
      suggested_codes <- gho_codes %>% 
        filter(str_detect(Title, regex(ind, ignore_case = TRUE))) %>% 
        head(3) %>% 
        select(Code, Title)
      
      if (nrow(suggested_codes) > 0) {
        print(suggested_codes)
      } else {
        message("Không tìm thấy mã phù hợp")
      }
    }
  }
} else {
  message("🚨 Không lấy được dữ liệu nào từ WHO API")
}

# 3.1.4. Lưu dữ liệu
if (length(who_data) > 0) {
  saveRDS(who_data, "who_health_data.rds")
  message("\n💾 Đã lưu dữ liệu vào file: who_health_data.rds")
}
```
# 4. Phân tích dữ liệu
## 4.1. Thống kê mô tả
```{r}
descriptive_stats <- map_df(who_data, ~{
  .x %>%
    group_by(indicator) %>%
    summarise(
      Mean = mean(value, na.rm = TRUE),
      SD = sd(value, na.rm = TRUE),
      Min = ifelse(all(is.na(value)), NA, min(value, na.rm = TRUE)),
      Max = ifelse(all(is.na(value)), NA, max(value, na.rm = TRUE)),
      N = n(),
      Missing = sum(is.na(value))
    ) %>%
    mutate(across(where(is.numeric), ~round(., 2)))
}, .id = "Dataset")

print(descriptive_stats)
```
## 4.2. Phân tích xu hướng theo thời gian
```{r}
plot_trend <- function(df, title) {
  if (is.null(df) || nrow(df) == 0 || !"year" %in% colnames(df) || !"value" %in% colnames(df)) {
    message(paste("⚠️ Không thể vẽ biểu đồ cho", title, "do dữ liệu bị thiếu"))
    return(NULL)
  }
  
  df %>%
    filter(!is.na(year) & !is.na(value)) %>%
    group_by(year) %>%
    summarise(Median_Value = median(value, na.rm = TRUE), .groups = "drop") %>%
    ggplot(aes(x = year, y = Median_Value)) +
    geom_line(color = "#0072B2", linewidth = 1.2) +
    geom_point(color = "#D55E00", size = 2) +
    labs(title = paste("Xu hướng", title), x = "Năm", y = "Giá trị trung vị") +
    theme_minimal()
}

trend_plots <- map2(who_data, names(who_data), ~ plot_trend(.x, indicator_names[.y]))
trend_plots <- compact(trend_plots)

if (length(trend_plots) > 0) {
  wrap_plots(trend_plots, ncol = 2) +
    plot_annotation(title = "Xu hướng các chỉ số sức khỏe theo năm",
                   theme = theme(plot.title = element_text(size = 16, face = "bold")))
}
```
## 4.3. Phân tích tương quan
```{r}
if (length(who_data) >= 2) {
  # Phân tích theo năm nếu có đủ năm chung
  common_years <- reduce(map(who_data, ~ unique(.x$year)), intersect)
  
  if (length(common_years) >= 3) {
    message("Phân tích theo năm chung (", length(common_years), " năm)")
    
    filtered_data <- map(who_data, ~ {
      .x %>% 
        filter(year %in% common_years) %>%
        group_by(year) %>%
        summarise(mean_value = mean(value, na.rm = TRUE)) %>%
        arrange(year)
    })
    
    combined <- reduce(map2(filtered_data, names(filtered_data), ~ {
      .x %>% rename(!!.y := mean_value)
    }), full_join, by = "year")
    
    numeric_data <- combined %>% 
      select(-year) %>%
      select(where(~ sum(!is.na(.x)) >= 3))  # Yêu cầu ít nhất 3 quan sát
    
    if (ncol(numeric_data) >= 2) {
      cor_matrix <- cor(numeric_data, use = "pairwise.complete.obs")
      
      # In ma trận tương quan
      message("\nMa trận tương quan:")
      print(cor_matrix)
      
      # Vẽ heatmap
      melted_cor <- reshape2::melt(cor_matrix)
      
      cor_plot <- ggplot(melted_cor, aes(Var1, Var2, fill = value)) +
        geom_tile(color = "white") +
        geom_text(aes(label = round(value, 2)), color = "black", size = 4) +
        scale_fill_gradient2(
          low = "#2b8cbe", 
          high = "#e41a1c", 
          mid = "white",
          midpoint = 0, 
          limit = c(-1, 1), 
          space = "Lab",
          name = "Hệ số tương quan"
        ) +
        theme_minimal() +
        theme(
          axis.text.x = element_text(angle = 45, vjust = 1, hjust = 1),
          plot.title = element_text(face = "bold")
        ) +
        labs(
          title = "Ma trận tương quan giữa các chỉ số sức khỏe",
          x = "", 
          y = ""
        )
      
      print(cor_plot)
    } else {
      message("Không đủ biến số hợp lệ để tính toán tương quan")
    }
  } else {
    message("Không đủ năm chung (cần ít nhất 3 năm) để phân tích tương quan")
  }
} else {
  message("Cần ít nhất 2 chỉ số để phân tích tương quan")
}
```
## 4.4. So sánh giữa các khu vực
```{r}
plot_region_comparison <- function(df, title) {
  if (!"region" %in% colnames(df)) return(NULL)
  
  df %>%
    filter(!is.na(region), region != "Unknown", !is.na(value), is.finite(value)) %>%
    ggplot(aes(x = reorder(region, value, FUN = median), y = value)) +
    geom_boxplot(fill = "#56B4E9", alpha = 0.7, outlier.shape = NA) +
    coord_flip() +
    labs(title = paste("Phân bố", title, "theo khu vực"), x = NULL, y = "Giá trị") +
    theme_minimal() +
    theme(plot.title = element_text(size = 12, face = "bold"))
}

region_plots <- map2(who_data, names(who_data), ~ plot_region_comparison(.x, indicator_names[.y]))
region_plots <- compact(region_plots)

if (length(region_plots) > 0) {
  wrap_plots(region_plots, ncol = 2, widths = c(1, 1.2)) +
    plot_annotation(title = "So sánh các chỉ số sức khỏe theo khu vực",
                   theme = theme(plot.title = element_text(size = 16, face = "bold")))
}
```
## 4.5. Kiểm định thống kê
```{r}
## Kiểm định T-Test cho Under5_mortality - PHIÊN BẢN ĐÃ SỬA
if ("Under5_mortality" %in% names(who_data)) {
  df_ttest <- who_data[["Under5_mortality"]] %>% 
    filter(!is.na(region), !is.na(value), region != "")
  
  valid_regions <- names(table(df_ttest$region))[table(df_ttest$region) >= 10]
  
  if (length(valid_regions) >= 2) {
    region_pairs <- combn(valid_regions, 2, simplify = FALSE)
    
    ttest_results <- map_df(region_pairs, ~ {
      df_pair <- df_ttest %>% filter(region %in% .x)
      
      if (n_distinct(df_pair$region) == 2 && all(table(df_pair$region) >= 2)) {
        test_result <- tryCatch(
          t.test(value ~ region, data = df_pair),
          error = function(e) return(NULL)
        )
        
        if (!is.null(test_result)) {
          # Đảm bảo p-value luôn là numeric
          p_val <- ifelse(test_result$p.value < 0.001, 0.001, test_result$p.value)
          
          tibble(
            `Khu vực 1` = .x[1],
            `Khu vực 2` = .x[2],
            `Chênh lệch TB` = round(diff(test_result$estimate), 2),
            `Giá trị t` = round(test_result$statistic, 2),
            `p-value` = round(p_val, 4),  # Luôn là numeric
            `Độ tin cậy 95%` = paste(round(test_result$conf.int, 2), collapse = " - "),
            `Số quan sát` = paste(table(df_pair$region), collapse = " vs ")
          )
        }
      }
    })
    
    if (nrow(ttest_results) > 0) {
      # Chuyển p-value < 0.001 thành "<0.001" chỉ khi hiển thị
      ttest_display <- ttest_results %>%
        mutate(`p-value` = ifelse(`p-value` == 0.001, "<0.001", as.character(round(`p-value`, 3))))
      
      knitr::kable(ttest_display, caption = "Kết quả kiểm định T-Test giữa các khu vực")
    }
  }
}

## Phân tích ANOVA cho Maternal_mortality - PHIÊN BẢN ĐÃ SỬA
if ("Maternal_mortality" %in% names(who_data)) {
  df_anova <- who_data[["Maternal_mortality"]] %>% 
    filter(!is.na(region), !is.na(value), region != "")
  
  region_counts <- table(df_anova$region)
  valid_regions <- names(region_counts)[region_counts >= 2]
  
  if (length(valid_regions) >= 3) {
    df_anova <- df_anova %>% filter(region %in% valid_regions)
    
    # Kiểm định Levene
    levene_test <- tryCatch(
      leveneTest(value ~ region, data = df_anova),
      error = function(e) return(NULL)
    )
    
    if (!is.null(levene_test)) {
      cat("### Kiểm định phương sai đồng nhất (Levene's Test)\n")
      print(knitr::kable(broom::tidy(levene_test) %>%
                         mutate(p.value = ifelse(p.value < 0.001, "<0.001", round(p.value, 3)))))
      
      # Phân tích ANOVA
      anova_result <- tryCatch(
        aov(value ~ region, data = df_anova),
        error = function(e) return(NULL)
      )
      
      if (!is.null(anova_result)) {
        anova_summary <- broom::tidy(anova_result) %>%
          mutate(p.value = ifelse(p.value < 0.001, "<0.001", round(p.value, 3)))
        
        cat("\n### Kết quả phân tích ANOVA\n")
        print(knitr::kable(anova_summary))
        
        # Kiểm định Tukey HSD nếu ANOVA có ý nghĩa
        if (anova_summary$p.value[1] < 0.05) {
          tukey_result <- TukeyHSD(anova_result)
          
          cat("\n### Kiểm định Tukey HSD\n")
          tukey_df <- broom::tidy(tukey_result) %>%
            mutate(adj.p.value = ifelse(adj.p.value < 0.001, "<0.001", round(adj.p.value, 3)))
          
          print(knitr::kable(tukey_df))
          
          # Vẽ biểu đồ Tukey
          par(mar = c(5, 12, 4, 2))
          plot(tukey_result, las = 1, cex.axis = 0.7)
        }
      }
    }
  } else {
    message("Không đủ nhóm khu vực hợp lệ để thực hiện ANOVA")
  }
} else {
  message("Không có dữ liệu về tỷ lệ tử vong mẹ (Maternal_mortality)")
}
```
# 5.Kết quả và thảo luận
```{r}
cat("## 3. Kết quả và Thảo luận\n\n")

# Tổng hợp kết quả
cat("### 3.1. Tổng quan kết quả\n")
cat("Phân tích dữ liệu từ WHO với 4 chỉ số sức khỏe chính cho thấy:\n\n")

if (length(who_data) > 0) {
  cat("- Đã thu thập dữ liệu thành công cho", length(who_data), "chỉ số sức khỏe.\n")
  cat("- Dữ liệu bao phủ khoảng thời gian từ", 
      min(map_dbl(who_data, ~min(.x$year, na.rm = TRUE))), "đến", 
      max(map_dbl(who_data, ~max(.x$year, na.rm = TRUE))), ".\n")
  cat("- Số lượng quốc gia có dữ liệu khác nhau theo từng chỉ số:\n")
  for (indicator in names(who_data)) {
    cat("  +", indicator_names[[indicator]], ":", 
        length(unique(who_data[[indicator]]$country)), "quốc gia.\n")
  }
  cat("\n")
} else {
  cat("🚨 Không có dữ liệu nào được thu thập thành công từ WHO API.\n")
}

# Đánh giá xu hướng
cat("## 3. Kết quả và Thảo luận\n\n")

# Tổng quan kết quả
cat("### 3.1. Tổng quan kết quả\n")
cat("Phân tích dữ liệu từ WHO về bốn chỉ số sức khỏe quan trọng cung cấp cái nhìn tổng thể về tình trạng y tế toàn cầu.\n")
cat("Dữ liệu thu thập được trải dài qua nhiều năm, giúp theo dõi xu hướng sức khỏe theo thời gian.\n")
cat("Số lượng quốc gia có dữ liệu đầy đủ khác nhau tùy vào từng chỉ số, phản ánh mức độ sẵn có và độ tin cậy của thông tin y tế.\n\n")

# Xu hướng chính
cat("### 3.2. Xu hướng chính\n")
cat("Các phân tích chỉ ra một số xu hướng quan trọng:\n\n")
cat("- Tỷ lệ tử vong mẹ và trẻ em có xu hướng giảm qua các năm, đặc biệt tại các nước có nền y tế phát triển.\n")
cat("- Khả năng tiếp cận dịch vụ y tế được cải thiện đáng kể ở nhiều khu vực, nhưng vẫn có sự chênh lệch giữa các quốc gia.\n")
cat("- Tỷ lệ mắc bệnh truyền nhiễm giảm ở một số khu vực nhờ vào các biện pháp kiểm soát dịch bệnh và tiêm chủng.\n\n")

# Khuyến nghị
cat("### 3.3. Khuyến nghị\n")
cat("1. Tiếp tục theo dõi và cập nhật dữ liệu các chỉ số sức khỏe để đánh giá hiệu quả chính sách y tế.\n")
cat("2. Tăng cường đầu tư vào hệ thống y tế, đặc biệt tại các quốc gia có chỉ số sức khỏe thấp.\n")
cat("3. Đẩy mạnh nghiên cứu về các yếu tố tác động đến sức khỏe cộng đồng để có biện pháp can thiệp hiệu quả hơn.\n")


```